【裁判字號】    89,訴,120
【裁判日期】    890817
【裁判案由】    公共危險等
【裁判全文】
台灣苗栗地方法院刑事判決                          八十九年度訴字第一二號
    公  訴  人  臺灣苗栗地方法院檢察署檢察官
    被      告  乙○○
    指定辯護人  本院公設辯護人丙○○
右列被告因公共危險等案件，經檢察官提起公訴（八十九年度偵字第四八七號），本
院判決如左：
    主  文
乙○○無故侵入他人建築物，累犯，處拘役肆拾日，如易科罰金，以佰元折算壹日
。
    事  實
一、乙○○前於民國八十五年間因竊盜案件，經台灣新竹地方法院於八十五年五月九
    日判處有期徒刑八月確定，而於八十五年八月十八日縮刑期滿執行完畢；又於八
    十六年間因違反麻醉藥品管理條例案件，經台灣新竹地方法院判處有期徒刑三月
    確定，指揮書執行完畢日期為八十六年十二月二十五日；復於八十七年間因竊盜
    案件，經本院判處有期徒刑一年十月確定，指揮書執行完畢日期為八十八年十月
    十六日，猶不知悔改，復於八十八年十月二十三日上午十時五十六分，未經甲○
    ○許可以攀爬土地公廟之香爐由二樓窗戶擅自侵入位於苗栗縣苗栗市○○里○○
    街七巷二號無人居住使用之倉庫，後因該地因遭不詳姓名年籍之人人縱火發生火
    災，始察知上情。
二、案經甲○○訴請台灣苗栗地方法院檢察署檢察官偵查起訴。
    理  由
一、按刑事訴訟法第三百零六條規定：「法院認為應科拘役、罰金或應諭知免刑或無
    罪之案件，被告經合法傳喚無正當理由不到庭者，得不待其陳述逕行判決。」被
    告經本院八十九年七月十三日以寄存送達方式傳喚其於八十九年七月三十一日下
    午二時十五分審理，被告經合法傳喚而未至庭陳述，依上開規定，法院得不待其
    陳述逕行判決，合先敘明。
二、被告乙○○對於八十八年十月二十三日上午十時五十六分，未經甲○○許可擅自
    侵入位於苗栗縣苗栗市○○里○○街七巷二號無人居住使用之倉庫之事實，於警
    訊中坦誠不諱，另有該建築物之所有權人甲○○於警訊中之指述情節相同，被告
    犯行明確，應予論科。
三、核被告所為係犯刑法第三百零六條第一項之無故侵入他人建築物。次查被告曾有
    如事實欄所述之前科，甫於八十八年十月十六日易科罰金執行完畢，有本院前案
    記錄表、台灣高等法院檢察署刑案紀錄簡覆表各一份在卷可稽，其於五年以內再
    犯有期徒刑以上之本罪，為累犯，應依刑法第四十七條加重其刑。爰審酌被告犯
    罪動機為找尋居住地點、目的在於居住，手段以未經許可之擅自進入該無人使用
    建築物所生危害等一切情狀，量處如主文所示之刑，並諭知易科罰金之折算標準
    。
四、又公訴人認被告於八十八年十月二十三日上午十時五十六分無故放火燒燬甲○○
    位於苗栗縣苗栗市○○里○○街七巷二號無人居住使用之倉庫，因認被告涉有刑
    法第一百七十四條第一項之罪嫌云云，被告於警訊中堅決否認有何縱火行為。公
    訴人認被告涉嫌上開縱火罪之主要證據為證人史乙翔、林志寬指述及苗栗縣消防
    局火災原因調查報告書為憑，經查，告訴人甲○○於警訊中陳稱：「我未發現何
    人縱火，附近居民說該乙○○時常居住在我屋內，附近居民看見失火時乙○○從
    房屋內走出。」（偵卷第一頁背面），而依據苗栗縣消防局八十八年十月二十六
    日火災原因調查報告書火災現場勘查紀錄及起火原因研判：「．．．燃燒區域侷
    限於建築物一樓北方之倉庫．．．，火災局限於建築物內部一角，建築物二樓以
    上及一樓其他居室並無燃燒．．．到達現場是關閉倉庫內，煙由門縫處冒出，但
    燃燒面積不大，沒有延燒至其他物品，火勢局限在彈簧床上．．．」等情節，並
    有照片十六張附卷可證，顯證上開倉庫並未燒燬，與起訴法條構成要件不合外；
    另消防隊員史乙翔八十八年十二月二十四日報告稱：「．．．於十時五十一分火
    勢控制熄滅，同時附近居民只認有一名嫌疑犯在現場旁邊的土地公廟內觀看」及
    消防隊員林志寬報告稱：「．．．屋主甲○○指稱有目擊者看見縱火者就是乙○
    ○，唯目擊者在警方到達前已先行離去，屋主未留下姓名及年籍，．．．勘查現
    場後，發現於起火點旁桌上遺留一支使用過之男用刮鬍刀，並於二樓發現張嫌之
    衣物，認張嫌也有縱火嫌疑」等語，有報告二紙附卷可查，是證人史乙翔、林志
    寬亦非親自目擊被告縱火之人，公訴人認上開二位證人指述被告縱火應有誤會；
    又現場查獲之刮鬍刀及採取被告乙○○唾液棉棒送請內政部警政署刑事警察局鑑
    定因ＤＮＡ量微，無法進行型別分析，有該局八十八年十二月九日（八八）刑醫
    字第119503號鑑驗書附卷可憑，是被告此部分犯罪無法證明，此外復查無積極之
    證據足以認定被告涉嫌縱火犯行，原應為無罪之諭知，惟公訴意旨認此部分與前
    開有罪部分有裁判上一罪關係，爰不另為無罪之諭知，附此敘明。
據上論斷，應依刑事訴訟法第二百九十九條第一項前段，第三百零六條，刑法第三百
零六條第一項、第四十七條、第四十一條、罰金罰鍰提高標準條例第一條前段、第二
條，判決如主文。
本案經檢察官黃智勇到庭執行職務。
中      華      民      國    八十九    年      八       月    十七     日
                                臺灣苗栗地方法院刑事庭
                                    法  官  張  珈  禎
右正本證明與原本無異。
如不服本判決，應於判決送達後十日內向本院提出上訴狀（應附繕本），上訴於臺灣
高等法院臺中分院。
                                    書記官  楊  慧  萍
中      華      民      國    八十九    年      八       月    十七     日
附錄本案論罪科刑法條全文：
刑法第三百零六條
無故侵入他人住宅、建築物或附連圍繞之土地或船艦者，處一年以下有期徒刑、拘役
或三百元以下罰金。
無故藏匿其內或受退去之要求而仍留滯者亦同。


司法院資訊處製作；財團法人民間司法改革基金會備份。
